臺灣高雄地方法院刑事判決　　　　　　　　　　　　九十一年度簡上字第一二九號
　　上　訴　人　臺灣高雄地方法院檢察署檢察官
　　被　　　告　乙○○
右列上訴人因被告違保護令罪案件，不服臺灣高雄地方法院鳳山簡易庭九十一年度鳳
簡字第一六一號中華民國九十一年五月六日簡易判決（聲請簡易判決處刑案號：臺灣
高雄地方法院檢察署九十一年度偵字第一四八號）提起上訴，本院判決如左：
    主  文
上訴駁回。
    事  實
一、乙○○係甲○○之夫，二人間具有家庭暴力防治法第三條第一款所定之家庭成員
    關係，乙○○與其妻甲○○感情交惡，並時而對甲○○辱罵、毆打，甲○○乃向
    本院民事庭聲請核發民事通常保護令，經本院民事庭於民國九十年八月二十四日
    以九十年度家護字第七五九號民事通常保護令，裁定：乙○○不得對甲○○實施
    身體或精神上不法侵害之行為，並不得直接或間接對甲○○為騷擾行為，保護令
    之有效期間為一年。詎乙○○於收受該民事通常保護令後，竟基於違反民事通常
    保護令及傷害之犯意，在上開保護令有效期間內，於九十年十月十二日晚上十時
    三十分許（檢察官聲請簡易判決處刑書誤載為同日晚上九時許，應予更正），在
    高雄縣大樹鄉○○路一一一號住處，因不滿甲○○與其母親陳楊翠桃發生爭執，
    ，持家中之塑膠椅擲向甲○○，致甲○○受有左手橈骨骨折，嗣甲○○上樓避開
    ，乙○○猶接續前開傷害之犯意，追至樓上陽台抓住甲○○，致甲○○畏懼攀住
    欄杆抗拒，更造成甲○○左腕關節脫臼、右前臂抓傷（○．一×二公分、○×三
    公分、○．一×二．五公分）、右上臂抓傷（○．一×五公分、○．一×六公分
    ）、左上臂瘀血（三×三．五公分、二×二．五公分）、左膝挫傷（二×三公分
    ）、右膝挫傷（三×三公分）、右小腿挫傷（二×二公分、二×一．五公分、二
    ×一．五公分）等傷害，而為違反上開民事通常保護裁定內容之行為。
二、案經甲○○訴由高雄縣警察局仁武分局報請臺灣高雄地方法院檢察署檢察官偵查
    後聲請以簡易判決處刑。
    理  由
一、訊之被告乙○○固坦承於右揭時地，因告訴人甲○○與其母親陳楊翠桃發生爭執
    ，遂拿起塑膠椅子丟向甲○○，甲○○跑上樓後，伊與甲○○有在樓上拉扯等事
  實不諱，惟矢口否有何傷害及違反民事通常保護令之犯行，辯稱：伊是不小心將
    椅子丟在地上，彈起後始打到甲○○，事後甲○○上樓表示要自殺，才在樓上拉
    扯云云。
二、惟查，右揭事實，業據被告於警訊及偵訊中坦承不諱，核與告訴人甲○○於警、
    偵訊及本院調查中指訴之情節相符，並據證人即被告與甲○○之女陳雅婷、陳思
    雯於本院調查時證述明確，甲○○受有前開之傷害，亦有驗傷診斷證明書一紙附
    卷可稽，而被告於本院審理時亦不否認有持塑膠椅子擲向甲○○，甲○○手肘的
    骨頭即突出來及事後在樓上拉扯等情，況甲○○所受之傷害係左手橈骨骨折，顯
    係被告用力丟擲塑膠椅，直接打中甲○○之左手所造成，若僅係自地上彈起，當
    不至造成骨折，況被告前開所辯，亦與其在警、偵訊之自白不符，顯係事後避重
    就輕之詞，不足採信。此外，復有本院九十年度家護字第七五九號民事通常保護
    令裁定影本一份在卷可憑，綜上所述，本件事證明確，被告有傷害甲○○及違反
    保護令裁定之犯行，均堪認定。
三、核被告所為前揭傷害告訴人犯行部分，係犯家庭暴力防治法第五十條第一款之違
    反保護令罪與刑法第二百七十七條第一項之傷害罪。其以一行為觸犯上開二罪名
    ，為想像競合犯，應從一重論以違反保護令罪。原審依家庭暴力防治法第五十條
    第一款（原審贅引第二款）、刑法第十一條前段、第二百七十七條第一項、第五
    十五條、第四十一條第一項、罰金罰鍰提高標準條例第一條前段、第二條，量處
    被告拘役五十日，並依法諭知如易科罰金以三百元（銀元）折算一日之折算標準
    ，認事用法尚無不合，量刑亦稱妥適，被告於本院審理中否認犯行，雖無可採，
    惟上訴人即檢察官依告訴人之請求提起上訴，指摘被告與告訴人未達成民事和解
    ，原判決量刑過輕，亦為無理由，應予駁回。
據上論斷，應依刑事訴訟法第四百五十五條之一第一項、第三項、第三百六十八條，
判決如主文。
本案經檢察官吳傑人到庭執行職務。
中      華      民      國    九十一    年     十二     月     二十     日
                              臺灣高雄地方法院刑事庭
                                  審判長法官      黃三友
                                        法官      黃宗揚
                                        法官      涂裕洪
右正本證明與原本無異。
不得上訴。
                                        書記官    賴佳慧
中    華    民    國      九十一     年      十二     月      二十五    日
附錄：本判決論罪科刑法條：
家庭暴力防治法第五十條第一款：
違反法院第十三條、第十五條所為之下列裁定者，為本法所稱之違反保護令罪處三年
以下有期徒刑、拘役或科或併科新台幣十萬元以下罰金：
一、禁止實施家庭暴力行為。
